---
title: "Proyecto Taller R"
author: "Alejandro Rodríguez Badilla"
date: "05/02/2021"
output: rmdformats::readthedown
---

```{r global_options, echo=FALSE}

knitr::opts_chunk$set(message=FALSE, warning=FALSE, fig.width=11)

```

# Cuadro de datos personales

```{r}
# Se cargan los datos
library(readr)
datos <- read_csv("DATA.csv")

# Se despliegan las 6 primeras filas del cuadro de datos
head(datos)
```
# Resumen de los datos

```{r}
# Se despliega un resumen del cuadro de datos
summary(datos)
```
El cuadro de datos incluye el nombre, apellido, país, edad, peso y altura de 1000 personas diferentes. Las edades oscilan entre 18 y 75 años, siendo la edad promedio 46.05 años. El peso mínimo es de 40.29, mientras que el máximo es de 149.94 y el promedio es igual a 94.77 kg. Las alturas parten de 140.1 cm hasta 210 cm, con un promedio de 176 cm.

# Gráfico de las edades promedio por país

```{r}
# Se obtiene la edad promedio por país
edad_promedio <- tapply(datos$age, datos$country, mean)

# Se grafican las edades promedio
plot(edad_promedio)
```

* Las edades promedio presentan una dispersión alta
* La mayor parte de las edades promedio se encuentran aproximadamente entre 40 y 50 años 
* Solo dos países presentan una edad promedio menor a 20 años mientras que para solo un país el promedio es mayor a 70
